臺灣高雄地方法院刑事判決　　　　　　　100年度訴字第408號
公　訴　人　臺灣高雄地方法院檢察署檢察官
被　　　告　許崇豪
選任辯護人　沈志祥律師
被　　　告　王睿賢
　　　　　　于聖杰
前二人共同
指定辯護人　郭泰煌律師
被　　　告　蘇郁淵
指定辯護人　李淑妃律師
被　　　告　李智豪
指定辯護人　何俊墩律師
上列被告因毒品危害防制條例案件，經檢察官提起公訴（100 年
度偵字第6311、6557、6558、6784號）及移送併案審理（臺灣臺
南地方法院檢察署100 年度毒偵字第874 號），本院判決如下：
    主  文
許崇豪共同販賣第三級毒品，共肆罪，各處如附表主文欄編號一
至四所示之刑。應執行有期徒刑肆年；扣案第三級毒品愷他命拾
壹包（合計驗前淨重拾點伍伍公克、驗後淨重拾點伍柒
公克）及行動電話壹支（SONY ERICSSON 廠牌，不含00000
00000號門號卡）均沒收，未扣案共同販毒所得新臺幣貳仟
貳佰元應與王睿賢連帶沒收，如全部或一部不能沒收時，以其與
王睿賢之財產連帶抵償之，未扣案共同販毒所得新臺幣貳萬玖仟
捌佰元，應與王睿賢、于聖杰連帶沒收，如全部或一部不能沒收
時，以其與王睿賢、于聖杰之財產連帶抵償之。
王睿賢共同販賣第三級毒品，共肆罪，各處如附表主文欄編號一
至四所示之刑。應執行有期徒刑肆年；扣案第三級毒品愷他命拾
壹包（合計驗前淨重拾點伍伍公克、驗後淨重拾點伍柒
公克）及行動電話壹支（SONY ERICSSON 廠牌，不含00000
00000號門號卡）均沒收，未扣案共同販毒所得新臺幣貳仟
貳佰元應與許崇豪連帶沒收，如全部或一部不能沒收時，以其與
許崇豪之財產連帶抵償之，未扣案共同販毒所得新臺幣貳萬玖仟
捌佰元，應與許崇豪、于聖杰連帶沒收，如全部或一部不能沒收
時，以其與許崇豪、于聖杰之財產連帶抵償之。
于聖杰共同販賣第三級毒品，共貳罪，各處如附表主文欄編號三
、四所示之刑。應執行有期徒刑年貳月；扣案第三級毒品愷他
命拾壹包（合計驗前淨重拾點伍伍公克、驗後淨重拾點伍
柒公克）及行動電話壹支（SONY ERICSSON 廠牌，不含其內0
000000000號門號卡）均沒收，未扣案共同販毒所得新
臺幣貳萬玖仟捌佰元應與許崇豪、王睿賢連帶沒收，如全部或一
部不能沒收時，以其與許崇豪、王睿賢之財產連帶抵償之。
李智豪施用第二級毒品，累犯，處有期徒刑捌月，扣案第二級毒
品甲基安非他命貳包（合計驗前淨重零點玖貳公克、驗後淨重零
點玖壹伍公克）均沒收銷燬；又轉讓第三級毒品，累犯，處有期
徒刑肆月，扣案第三級毒品愷他命壹包（驗前淨重零點陸零伍公
克、驗後淨重零點陸公克）沒收。應執行有期徒刑拾月，扣案第
二級毒品甲基安非他命貳包（合計驗前淨重零點玖貳公克、驗後
淨重零點玖壹伍公克）均沒收銷燬、第三級毒品愷他命壹包（驗
前淨重零點陸零伍公克、驗後淨重零點陸公克）沒收。
許崇豪被訴販賣第二級毒品部分均無罪。
李智豪被訴販賣第二級毒品、販賣第三級毒品部分均無罪。
蘇郁淵無罪。
    事  實
一、許崇豪、王睿賢、于聖杰均明知愷他命（Ketamine，俗稱Ｋ
    他命）係毒品危害防制條例第2 條第2 項第3 款所列管之第
    三級毒品，不得非法販賣，竟基於販賣第三級毒品愷他命以
    營利之犯意聯絡，為下列販賣行為：
  (一)許崇豪、王睿賢共同基於販賣第三級毒品愷他命以營利之犯
    意聯絡，於民國99年6 月22日21時42分許，欲購買毒品愷他
    命之陳冠宇先以其持用之0000000000號行動電話撥打王睿賢
    使用之0000000000號行動電話，雙方聯絡談妥交易數量5 公
    克、價格新臺幣（下同）1,700 元之毒品愷他命後，即於同
    日21時49分許，由王睿賢與許崇豪共同騎乘機車至高雄市鼓
    山區○○○路363 號麥當勞餐廳前，交付上開數量之毒品愷
    他命予陳冠宇，並向陳冠宇收取價金1,700 元，而共同販賣
    毒品愷他命予陳冠宇1 次牟利。
  (二)許崇豪、王睿賢共同基於販賣第三級毒品愷他命以營利之犯
    意聯絡，於99年7 月20日許，欲購買毒品愷他命之周靜怡先
    以其持用0000000000號行動電話撥打上開王睿賢使用行動電
    話，雙方聯絡談妥交易價格為500 元之毒品愷他命後，即於
    同日18時21分許，由許崇豪開車搭載王睿賢至高雄市○○區
    ○○路80號絕瑟美髮彩妝店前，由王睿賢下車將毒品愷他命
    交付予周靜怡，並向周靜怡收取價金500 元，而共同販賣毒
    品愷他命予周靜怡1 次牟利。
  (三)許崇豪、王睿賢、于聖杰共同基於販賣第三級毒品愷他命以
    營利之犯意聯絡，於99年7 月20日18時26分許，欲購買毒品
    愷他命之潘世陽先以其使用之0000000000號行動電話撥打于
    聖杰使用之0000000000號行動電話，雙方聯絡談妥交易數量
    5 公克、價格1,800 元之毒品愷他命後，於同日18時39分許
    ，由許崇豪開車搭載王睿賢、于聖杰至高雄市○○路上之85
    大樓前，由于聖杰下車將毒品愷他命交付予潘世陽，並由王
    睿賢向潘世陽收取價金1,800 元，而共同販賣毒品愷他命予
    潘世陽1 次牟利。
  (四)許崇豪、王睿賢、于聖杰共同基於販賣第三級毒品愷他命以
    營利之犯意聯絡，於99年8 月12日14時17分許，欲購買毒品
    愷他命之潘世陽先以其公司之00-0000000固定電話撥打王睿
    賢前開行動電話，雙方談妥交易數量100 公克、價格28,000
    元（起訴書誤載為26,000或28,000元）之毒品愷他命，嗣再
    由王睿賢聯絡許崇豪、于聖杰備妥愷他命後，於同日15時38
    分至17時58分間之某時許，在潘世陽位於高雄市前鎮區○○
    ○街某處之租屋處，由于聖杰將上開毒品愷他命交付予潘世
    陽，並向其收取28,000元之價金，而共同販賣第三級毒品愷
    他命予潘世陽1 次牟利。
    嗣警方對王睿賢持用之行動電話實施通訊監察後，於100 年
    2 月15日14時40分許，持搜索票至高雄市○○區○○路138
    巷4 之1 號王睿賢住處搜索，扣得其販賣剩餘之愷他命11包
    （扣押物品清單記載2 包，惟其中1 包內含10小包，故總計
    應為11包，合計驗前淨重13.553公克、驗後淨重13.537公克
    ）及內含0000000000號門號卡之SONY ERICSSON 行動電話1
    支；另於100 年2 月17日20時46分，在高雄市○○區○○路
    3 之6 號住處拘提許崇豪；於100 年2 月22日21時5 分，在
    高雄市○○區○○路388 號拘提于聖杰，始查獲上情。
二、李智豪前於91年間因施用毒品案件，經臺灣臺南地方法院（
    下稱臺南地院）以91年毒聲字第984 號裁定送觀察勒戒後，
    於91年10月4 日釋放出監，並經臺灣臺南地方法院檢察署檢
    察官以91年度毒偵字第517 號為不起訴處分確定；又於96年
    間因施用毒品案件，經臺南地院以96年簡字第3120號判處有
    期徒刑2 月確定，於96年12月25日易科罰金執行完畢；復於
    97年間因施用毒品案件，經臺南地院先後以97年簡字第801
    號、97年易字第1842號各判處有期徒刑6 月確定，兩案接續
    執行，於98年9 月22日縮刑期滿執行完畢。仍不知悔改，為
    下列行為：
  (一)基於施用第二級毒品甲基安非他命之犯意，於100 年2 月17
    日23時許，在其友人蘇郁淵位於臺南市○區○○○路3 號之
    1 住處，以將第二級毒品甲基安非他命放入玻璃球內燒烤後
    吸食其煙氣之方式，施用甲基安非他命1 次。
  (二)明知愷他命係毒品危害防制條例第2 條第2 項第3 款所列之
    第三級毒品，不得非法轉讓；竟基於轉讓第三級毒品愷他命
    之犯意，於100 年2 月18日凌晨某時許，在高雄市○○街37
    號25樓之5 王怡晶住處客廳內，無償提供數量不詳、未逾20
    公克之少許第三級毒品愷他命予蘇郁淵施用，以此方式轉讓
    第三級毒品愷他命予蘇郁淵1 次。
    嗣於100 年2 月18日凌晨2 時30分許，在高雄市○○區○○
    路與立文路口，因其另涉犯販賣毒品MDMA、一粒眠案件（詳
    後述無罪部分）為警查獲，當場扣得其轉讓剩餘之第三級毒
    品愷他命1 包（驗前淨重0. 605公克、驗後淨重0.6 公克）
    、施用剩餘之第二級毒品甲基安非他命2 包（合計驗前淨重
    0.92公克、驗後淨重0.915 公克），並採集其尿液送檢驗結
    果，呈甲基安非他命陽性反應，而查悉上情。
三、案經高雄市政府警察局移請臺灣高雄地方法院檢察署檢察官
    偵查起訴及臺灣臺南地方法院檢察署檢察官移送併案辦理。
    理  由
壹、關於證據能力
    按被告以外之人於審判外之陳述，雖不符刑事訴訟法第159
    條之1 至第159 條之4 之規定，而經當事人於審判程序同意
    作為證據，法院審酌該言詞陳述或書面陳述作成時之情況，
    認為適當者，亦得為證據；當事人、代理人或辯護人於法院
    調查證據時，知有第159 條第1 項不得為證據之情形，而未
    於言詞辯論終結前聲明異議者，視為有前項之同意，刑事訴
    訟法第159 條之5 定有明文。本判決所引用具傳聞性質之各
    項證據資料，被告、辯護人於本院審理中均已同意作為證據
    （本院訴字卷一第151 頁），且經本院於審判期日依法踐行
    調查證據程序，檢察官、被告及辯護人就上開證據之證據能
    力均未爭執，於言詞辯論終結前亦未聲明異議，復查無依法
    應排除證據能力之情形，依上開規定，應有證據能力。
貳、有罪部分認定事實依據之證據及理由
一、前開事實欄一所示之販賣第三級毒品犯行，已據被告許崇豪
    、王睿賢、于聖杰於偵查及本院審理中均坦承不諱，核與證
    人陳冠宇於警詢中；證人潘世陽於警詢、偵查中；證人周靜
    怡於本院審理中證述之情節相符（偵B2卷第26至28頁、偵B4
    卷第101 至102 頁、第113 至115 頁、本院訴字卷二第9 至
    10 頁 ），並有通訊監察譯文3 份及交易現場照片10張附卷
    可稽（偵B1卷第75頁至76頁、第77至78、第95頁、偵B2卷第
    16頁至18頁、第29頁），復有為警在王睿賢上址住處查扣之
    愷他命11包及行動電話1 支扣案可資佐證。而扣案白色晶體
    粉末11包，經送檢驗結果，認均係第三級毒品愷他命（合計
    驗前淨重13.553公克、驗後淨重13 .537 公克），有高雄醫
    學大學附設中和紀念醫院檢驗報告2 紙附卷可稽（偵B2卷第
    71 至72 頁），足徵被告3 人上開自白與事實相符，堪予採
    信。至被告等事實一之(四)販賣第三級毒品愷他命100 公克予
    潘世陽之價格為28,000元，已據證人潘世陽於檢察事務官詢
    問中證述明確（偵B4卷第112 頁），核與卷附99年8 月12日
    被告王睿賢使用之0000000000號行動電話與被告于聖杰使用
    之0000000000號行動電話通訊監察譯文所示：「一百就28，
    交給你們了」等內容相符（偵B1卷第77頁），此部分之事實
    堪予認定；是起訴書關於上開價金誤載為26 , 000或28,000
    元，應予更正。事證明確，被告許崇豪、王睿賢、于聖杰前
    揭販賣第三級毒品犯行，均堪認定。
二、又邇來政府對於查緝施用、轉讓及販賣毒品無不嚴格執行，
    且販賣毒品罪更係重罪，設若無利可圖，衡情一般持有毒品
    者，當不致輕易將持有毒品交付他人。況且第三級毒品愷他
    命物稀價昂，且販賣毒品係違法行為，非可公然為之，亦無
    公定之價格，不論任何包裝，均可任意分裝增減分量，每次
    買賣價量，亦可能隨時依雙方間之關係深淺、資力、需求量
    及對行情之認知、來源是否充裕、查緝是否嚴緊，購買者被
    查獲時供述購買對象之可能性風險之評估等，因而異其標準
    ，並隨時機動調整，非可一概而論；然販賣之人從價差或量
    差中牟利方式雖異，其意圖營利之非法販賣行為則一。查被
    告許崇豪、王睿賢、于聖杰係以販賣毒品賺取之所得，支付
    其等共同生活之費用，分據被告許崇豪、王睿賢、于聖杰於
    警詢、本院審理中供承明確（偵B1卷第6 頁反面、第12頁反
    面、偵B3卷第4 頁、本院訴字卷一第47至48頁、第49頁、第
    52 頁 ），足證被告許崇豪、王睿賢、于聖杰上開販賣第三
    級毒品之犯行，主觀上均確有牟利之意圖，亦堪認定。
三、上開施用第二級毒品甲基安非他命、轉讓第三級毒品愷他命
    之事實，業據被告李智豪於偵查及本院審理中坦認不諱（偵
    B2卷第127 至128 頁、本院卷一第230 頁、卷二第7 頁），
    核與證人即共同被告蘇郁淵於檢察事務官詢問時證述之情節
    相符（偵B2卷第133 頁），且被告李智豪為警查獲當日所採
    集之尿液，經送高雄市立凱旋醫院以酵素免疫法（EI A）及
    氣相層析質譜儀法（GC/ MS）方法檢驗結果，確呈甲基安非
    他命陽性反應，有高雄市立凱旋醫院濫用藥物尿液檢驗報告
    、濫用藥物尿液檢體監管紀錄表各1 紙附卷可稽（併案高雄
    市政府警察局刑事警察大隊卷第15、16頁）。此外，復有甲
    基安非他命2 包、愷他命1 包扣案可資佐證；而扣案之晶體
    2 包，經送檢驗結果，確檢出第二級毒品甲基安非他命（合
    計驗前淨重0.92公克、驗後淨重0.915 公克）；扣案白色晶
    體粉末1 包，經送檢驗結果，確檢出第三級毒品愷他命（驗
    前淨重0. 605公克、驗後淨重0.6 公克），亦有高雄醫學大
    學附設中和紀念醫院檢驗報告2 紙在卷可稽（偵B4卷第98、
    99頁），足認被告李智豪之自白與事實相符，堪予採憑。事
    證明確，其上開犯行，均堪認定。再被告李智豪前於91年間
    因施用毒品案件，經臺南地院以91年毒聲字第984 號裁定送
    觀察勒戒後，於91年10月4 日釋放出監，並經臺南地方法院
    檢察署檢察官以91年度毒偵字第517 號為不起訴處分確定；
    又於96年間因施用毒品案件，經臺南地院以96年簡字第3120
    號判處有期徒刑2 月確定，於96年12月25日易科罰金執行完
    畢；復於97年間因施用毒品案件，經臺南地院先後以97年簡
    字第801 號、97年易字第1842號各判處有期徒刑6 月確定等
    情，有臺灣高等法院被告前案紀錄表在卷可憑。又初犯施用
    毒品案件經觀察、勒戒或強制戒治釋放後，5 年內均無施用
    毒品之行為，始能認其前所實施之觀察、勒戒或強制戒治已
    足遮斷毒癮，而得於5 年後再犯時，再予適用初犯之規定，
    重行觀察、勒戒等程序。倘5 年內已經再犯，被依法追訴處
    罰，縱其第3 次或第3 次以上施用毒品之時間在初犯釋放5
    年以後，即與「5 年後再犯」之情形有別，且因已於「5 年
    內再犯」，顯見其再犯率甚高，原實施觀察、勒戒或強制戒
    治，已無法收其實效，而無5 年戒斷期之存在，自無再經觀
    察、勒戒及強制戒治之必要，應由檢察官逕行起訴，始符新
    法修正之本旨（最高法院95年度臺非字第59號判決意旨、最
    高法院95年度第7 次刑事庭會議紀錄參照）。本案被告於初
    犯施用毒品案件經觀察、勒戒執行完畢後5 年內，已多次再
    犯施用毒品之犯行並經追訴處罰，已非「5 年後再犯」甚明
    ，是檢察官對其本件施用第二級毒品之犯行提起公訴，洵屬
    有據，附此敘明。
四、論罪科刑：
  (一)查愷他命係屬毒品危害防制條例第2 條第2 項第3 款所定之
    第三級毒品，不得販賣營利，是核被告許崇豪、王睿賢、于
    聖杰所為，係犯毒品危害防制條例第4 條第3 項之販賣第三
    級毒品罪。其各次販賣前持有第三級毒品愷他命之行為，均
    無證據證明已達純質淨重20公克以上，均不另論罪。被告許
    崇豪、王睿賢就事實一之(一)、(二)；及其2 人與被告于聖杰就
    事實一之(三)、(四)之犯行，彼此間有犯意聯絡及行為分擔，均
    為共同正犯。被告許崇豪、王睿賢先後4 次；于聖杰先後2
    次販賣第三級毒品之犯行，犯意各別，行為互殊，應予分論
    併罰。再被告許崇豪、王睿賢、于聖杰於偵查及本院審理中
    均已自白上開販賣第三級毒品之犯行，業如前述，應依毒品
    危害防制條例第17條第2 項之規定，就被告許崇豪、王睿賢
    所犯上開4 罪、被告于聖杰所犯上開2 罪均予減輕其刑。至
    被告許崇豪、王睿賢於本院審理中雖均供稱：伊等本案販賣
    愷他命之來源係向李文瑞購買（見本院訴字卷二第66頁反面
    ），惟李文瑞並未因此經警查獲為正犯或共犯，與毒品危害
    防制條例第17條第1 項之規定不符，無從依該條項減輕或免
    除其刑，附此敘明。爰審酌被告許崇豪、王睿賢、于聖杰均
    明知愷他命係列管之第三級毒品，竟予以販售圖利，助長毒
    品氾濫，戕害他人身心健康，對社會治安造成影響非輕，所
    為實不宜輕縱，惟念被告3 人年輕識淺，犯後均已坦承犯行
    ，態度良好，堪認其等尚有悔悟之意，又被告許崇豪、王睿
    賢共同販賣4 次、販賣金額達32,000元；被告于聖杰共同販
    賣2 次，販賣金額達29,800元等分別參與本案犯行之情節輕
    重暨分擔程度，復斟酌其等犯罪動機、目的、手段、生活狀
    況、智識程度，及被告許崇豪、王睿賢之素行欠佳（分別有
    少年觀護案件、運輸毒品罪等前科），被告于聖杰則無犯罪
    前科，素行良好，有卷附臺灣高等法院被告前案紀錄表可稽
    等一切情狀，就被告許崇豪、王睿賢所犯4 罪分別量處如附
    表主文欄編號1 至4 所示之刑；就被告于聖杰所犯2 罪分別
    量處如附表主文欄編號3 、4 所示之刑，並各定其應執行之
    刑如主文所示，以資懲儆。
  (二)又甲基安非他命係屬毒品危害防制條例第2 條第2 項第2 款
    所定之第二級毒品，是核被告李智豪所為，係犯毒品危害防
    制條例第8 條第3 項之轉讓第三級毒品罪、同條例第10條第
    2 項之施用第二級毒品罪。檢察官雖僅就被告李智豪持有第
    二級毒品甲基安非他命之犯行提起公訴，惟該持有毒品甲基
    安非他命後，進而施用毒品甲基安非他命之行為，兩者間具
    有吸收犯之實質上一罪關係，自為起訴效力所及，且經檢察
    官移送併案審理（臺灣臺南地方法院檢察署100 年度毒偵字
    第874 號），本院自應予以審理。其施用前持有毒品甲基安
    非他命之低度行為，已為其後施用之高度行為所吸收，不另
    論罪。又其所犯上開2 罪，犯意各別，行為互殊，應予分論
    併罰。再其曾有如事實欄所示之前科紀錄，此有卷附之臺灣
    高等法院被告前案紀錄表可稽，其於有期徒刑執行完畢後5
    年內，故意再犯本件有期徒刑以上之2 罪，均為累犯，應依
    刑法第47條第1項 規定均加重其刑。被告李智豪於偵查及本
    院審理中均已自白上開轉讓第三級毒品之犯行，業如前述，
    應依毒品危害防制條例第17條第2 項之規定，就其所犯轉讓
    第三級毒品罪減輕其刑；並依法先加後減之。審酌被告李智
    豪明知愷他命係列管之第三級毒品，竟無償轉讓他人，助長
    毒品氾濫，戕害他人身心健康，對社會治安造成影響非輕，
    又其曾有多次施用毒品前科，分別經法院判處有期徒刑2 月
    、6 月、6 月確定，猶不思戒除毒癮，再度施用第二級毒品
    ，顯見其並無堅定戒癮之決心，所為均有不該，惟念其轉讓
    毒品愷他命之數量甚少、次數僅1 次，而施用毒品甲基安非
    他命終歸戕害其自身健康之行為，尚未直接危害他人，及犯
    後復均已坦承上開犯行，態度尚佳等一切情狀，就其所犯上
    開2 罪，分別量處如主文所示之刑，並定其應執行刑，以資
    懲儆。
五、關於沒收：
  (一)按依毒品危害防制條例第18條第1 項前段之規定，應予沒收
    銷燬之毒品，以經查獲之第一、二級毒品為限。次按依毒品
    危害防制條例第18條第1 項中段應沒入銷燬之毒品，專指查
    獲施用、持有第三、四級毒品而言；倘係查獲製造、運輸、
    販賣、意圖販賣而持有、以非法方法使人施用、引誘他人施
    用或轉讓第三、四級毒品，既屬同條例相關法條明文規定處
    罰之犯罪行為，即非該條項應依行政程序沒入銷燬之範圍。
    又同條例第19條第1 項所定「供犯罪所用或因犯罪所得之物
    」，係指犯第4 條至第9 條、第12條、第13條或第14條第1
    項、第2 項之罪所用或所得之物，不包括毒品本身在內，是
    尚不得援用此項規定為第三、四級毒品之沒收依據。以犯第
    4 條第3 項販賣第三級毒品罪為例，第三級毒品本身為其販
    賣之標的，非屬供「販賣第三級毒品所用之物」；必係遂行
    販賣該毒品使用之物，始屬「供犯罪（犯第4 條第3 項之販
    賣第三級毒品罪）所用之物」，其理至明。又同條例對於查
    獲之製造、運輸、販賣、意圖販賣而持有、以非法方法使人
    施用、引誘他人施用及轉讓第三、四級毒品之沒收，並無特
    別規定，如其行為已構成犯罪，則該毒品即屬不受法律保護
    之違禁物，應回歸刑法之適用，依刑法第38條第1 項第1 款
    之規定沒收之（最高法院98年台上字第6117號判決意旨參照
    ）。另就營利販入毒品經多次販賣後，持有剩餘毒品被查獲
    之情形，各次販賣毒品行為固應分論併罰，然因該持有剩餘
    毒品之低度行為，應僅為最後一次販賣毒品之高度行為所吸
    收，不另論罪，故就該查獲之剩餘毒品，祇能於最後一次之
    販賣毒品罪宣告沒收銷燬，不得於各次販賣毒品罪均宣告沒
    收銷燬（最高法院著有98年度台上字第5283號判決意旨可參
    ）。
  (二)被告王睿賢為警查扣之第三級毒品愷他命11包（合計驗前淨
    重13.553公克、驗後淨重13.537公克），係其與被告許崇豪
    、于聖杰最後一次販賣毒品愷他命後之剩餘，雖該等持有販
    賣後剩餘毒品之行為，因未達純質淨重20 公 克以上而不另
    論罪，然參照前揭說明，販賣第三級毒品既屬犯罪行為，該
    等毒品即不得依行政程序沒入銷燬，而屬違禁物，均應依刑
    法第38條第1 項第1 款規定，及共同正犯連帶負責原則，於
    事實一之(四)被告許崇豪、王睿賢、于聖杰最後一次販賣第三
    級毒品罪名下宣告沒收。而扣案之第二級毒品甲基安非他命
    2 包（合計驗前淨重0. 92 公克、驗後淨重0.915 公克），
    係被告李智豪施用毒品甲基安非他命之剩餘，應依毒品危害
    防制條例第18條第1 項前段規定，於其所犯施用第二級毒品
    罪名下宣告沒收銷燬。又被告李智豪為警查扣之第三級毒品
    愷他命1 包（驗前淨重0. 605公克、驗後淨重0.6 公克），
    係被告李智豪轉讓第三級毒品愷他命之剩餘，業經認定如前
    ，則參照上開說明，亦屬違禁物，應依刑法第38條第1 項第
    1 款之規定，於其所犯轉讓第三級毒品罪名下宣告沒收。至
    上開送鑑驗而耗損之毒品甲基安非他命、愷他命，因已滅失
    ，均毋庸併予宣告沒收銷燬或沒收。又警方於王睿賢住處查
    扣之SONY ERICSSON 行動電話1支 （內裝0000000000號門號
    卡），係被告許崇豪所有、交予王睿賢使用供其等各次販賣
    第三級毒品所用之物，業據被告王睿賢、許崇豪於警詢中供
    承一致在卷（偵B1卷第11頁反面、第5 頁反面），應依毒品
    危害防制條例第19條第1 項規定，於其等所犯4 次販賣第三
    級毒品罪名下均宣告沒收；至其內所含0000000000號門號卡
    1 張，被告許崇豪則否認為其所有，且查無證據證明係被告
    所有之物，尚無從併予宣告沒收。至其餘扣案之物，均查無
    證據證明與本案犯罪有關，爰均不予宣告沒收，均附此說明
    。
  (三)再按共同正犯之犯罪所得，因係合併計算，為避免執行時發
    生重複沒收之情形，故各共同正犯之間係採連帶沒收主義，
    於裁判時僅諭知連帶沒收，不得就全體共同正犯之總所得，
    對各該共同正犯分別重複諭知沒收（參照最高法院97年度臺
    上字第1367號判決意旨）。再事實欄一之(一)、(二)所示被告許
    崇豪、王睿賢共同販賣第三級毒品之所得分別為1, 700元、
    500 元，合計為2,200 元；事實欄一之(三)、(四)所示被告許崇
    豪、王睿賢、于聖杰共同販賣第三級毒品之所得則為1,800
    元、28,000元，合計29,800元，該等共同販毒之所得雖均未
    扣案，然參照前開說明，均應依毒品危害防制條例第19條第
    1 項規定，就上開被告許崇豪、王睿賢共同販毒所得2,200
    元部分，併予宣告被告許崇豪、王睿賢連帶沒收，如全部或
    一部不能沒收時，以被告許崇豪、王睿賢之財產連帶抵償之
    ；就上開被告許崇豪、王睿賢、于聖杰共同販毒所得29,800
    元部分，併予宣告被告許崇豪、王睿賢、于聖杰連帶沒收，
    如全部或一部不能沒收時，以被告許崇豪、王睿賢、于聖杰
    之財產連帶抵償之。
、無罪部分
一、公訴意旨另以：
  (一)被告許崇豪、李智豪、蘇郁淵3 人共同基於販賣第二級毒品
    MDMA之犯意聯絡，被告許崇豪知悉其友人李文瑞欲購買MDMA
    後，先以其使用之0000000000號電話與李智豪持用之000000
    0000號、蘇郁淵持用之0000000000號電話聯絡販售MDMA事宜
    ，李智豪、蘇郁淵等人遂先後於100 年2 月11日凌晨1 時許
    、同年2 月16日凌晨1 時許，前往高雄市小港區麥當勞附近
    與許崇豪會合後，由許崇豪帶同前往小港麥當勞旁巷子內一
    間民宅內，各以135,000 元、54,000元之價格，分別販售第
    二級毒品MDMA500 粒、200 粒予李文瑞。因認被告許崇豪、
    李智豪、蘇郁淵涉犯毒品危害防制條例第4 條第2 項之販賣
    第二級毒品罪嫌。
  (二)被告李智豪、蘇郁淵意圖營利，共同基於販賣第三級毒品一
    粒眠（硝甲西泮）之犯意聯絡，由蘇郁淵駕駛車號9192-ZQ
    號自小客車，搭載李智豪一同於100 年2 月18日凌晨某時許
    ，從蘇郁淵臺南住處前往王怡晶（所涉販賣第三級毒品罪嫌
    ，另由檢察官偵查中）位於高雄市○○區○○街37號25樓之
    5 住處客廳，由李智豪以2,500 元之價格，向王怡晶販入第
    三級毒品一粒眠100 粒，伺機對外販賣營利。因認被告李智
    豪、蘇郁淵此部分涉有毒品危害防制條例第4 條第3 項之販
    賣第三級毒品罪嫌。
二、按犯罪事實應依證據認定之，無證據不得認定犯罪事實；不
    能證明被告犯罪者，應諭知無罪之判決，刑事訴訟法第154
    條第2 項、第301 條第1 項分別定有明文。又事實之認定，
    應憑證據，如未能發現相當證據，或證據不足以證明，自不
    能以推測或擬制之方法，以為裁判基礎；認定不利於被告之
    事實，須依積極證據，茍積極之證據本身存有瑕疵而不足為
    不利於被告事實之認定，即應為有利於被告之認定，更不必
    有何有利之證據；而此用以證明犯罪事實之證據，猶須於通
    常一般人均不至於有所懷疑，堪予確信其已臻真實者，始得
    據以為有罪之認定，倘其證明尚未達到此一程度，而有合理
    性之懷疑存在，致使無從為有罪之確信時，即應為無罪之判
    決（最高法院82年度臺上字第163 號判決、同院76年臺上字
    第4986號及30年上字第816 號判例意旨參照）。再檢察官就
    被告犯罪事實，應負舉證責任，並指出證明之方法，刑事訴
    訟法第161 條第1 項定有明文。因此，檢察官對於起訴之犯
    罪事實，應負提出證據及說服之實質舉證責任。倘其所提出
    之證據，不足為被告有罪之積極證明，或其指出證明之方法
    ，無從說服法院以形成被告有罪之心證，基於無罪推定之原
    則，自應為被告無罪判決之諭知（最高法院92年臺上字第12
    8 號判例要旨參照）。
三、公訴人認被告許崇豪、李智豪、蘇郁淵等涉有上開販賣第二
    級毒品、販賣第三級毒品罪嫌，係以被告許崇豪、李智豪、
    蘇郁淵等於警詢、偵查中之自白，證人王怡晶於偵查中之證
    詞，監聽譯文，扣押之毒品一粒眠（硝甲西泮）100 顆等，
    資為主要論據。訊之被告許崇豪、李智豪、蘇郁淵均堅決否
    認有何上開犯行，被告許崇豪辯稱：係伊友人李文瑞欲購買
    搖頭丸，透過伊聯繫由李智豪、蘇郁淵販賣搖頭丸給李文瑞
    ，伊僅居間聯絡，並無販賣搖頭丸給李文瑞，事後伊得知李
    智豪等販賣之藥錠均不含毒品MDMA成分等語。被告李智豪辯
    稱：伊與蘇郁淵販賣給李文瑞之藥錠，均未含第二級毒品MD
    MA成分；另伊向王怡晶拿取之一粒眠100 顆，係欲供自己施
    用，並非要伺機販售他人，伊均無販賣毒品MDMA、一粒眠之
    犯行等語。被告蘇郁淵則辯稱：伊與李智豪販賣給李文瑞之
    藥錠，均未含第二級毒品MDMA成分；又伊僅開車載李智豪至
    王怡晶住處，對於李智豪向王怡晶購買一粒眠100 顆之事，
    伊不知情，亦無參與，伊均無上開販賣毒品MDMA、一粒眠之
    犯行等語。
四、經查：
  (一)被告許崇豪於檢察事務官詢問時供稱：（李智豪販賣搖頭丸
    給你的情形為何？）是李文瑞需要搖頭丸跟伊說，伊居中聯
    絡住在臺南的李智豪下來高雄交易搖頭丸，一次是李智豪、
    蘇郁淵於100 年2 月11日凌晨1 時許駕車至高雄市小港區一
    家麥當勞，再電話聯絡伊，伊帶李智豪、蘇郁淵到麥當勞後
    面民宅內，當場與李文瑞交易搖頭丸500 顆，由李文瑞交付
    135,000 元給李智豪；另一次伊再居中聯絡李智豪表示欲追
    加200 顆搖頭丸，此次是蘇郁淵一人於100 年2 月16日凌晨
    1 時許，駕車至上址交易200 顆搖頭丸，由李文瑞交付54,0
    00元等語（偵B2卷第129 至131 頁），核與被告李智豪於檢
    察事務官詢問中供述：許崇豪先與伊搭線聯絡，請伊幫忙找
    搖頭丸，說他朋友要購買，伊問蘇郁淵可否拿到，蘇郁淵說
    可以，伊才過去交易，第1 次由蘇郁淵開車載伊前往高雄市
    小港區一間民宅，以135, 000元價格販賣搖頭丸500 顆給許
    崇豪友人，第2 次是許崇豪聯絡伊表示欲追加200 顆搖頭丸
    ，此次因伊腳痛，故由蘇郁淵開車南下交易，以54,000元販
    售200 顆搖頭丸予許崇豪友人等語（偵B2卷第125 至128 頁
    、偵B4卷第45至47頁），及被告蘇郁淵於警詢、檢察事務官
    詢問中供稱：許崇豪先與李智豪聯絡表示要購買搖頭丸，伊
    即向綽號盛仔者取得搖頭丸，由伊開車載李智豪至高雄市小
    港區某民宅內，以135,000 元賣500 顆搖頭丸給許崇豪友人
    ；之後許崇豪打電話給李智豪表示要追加200 顆搖頭丸，因
    李智豪腳痛，故由伊一人開車至高雄交易，以54,000元販售
    200 顆搖頭丸予許崇豪跟他友人等情相符（偵B2卷第132 至
    133 頁、偵B4卷第121 至12 2頁），並有被告許崇豪持用之
    0000000000號、被告李智豪使用之0000000000號、被告蘇郁
    淵持用之0000000000號、被告李文瑞使用之0000000000號行
    動電話雙向通聯紀錄在卷可稽（偵B4卷第149 至154 頁、第
    156 至165 頁），及上開被告許崇豪、李智豪、蘇郁淵使用
    之行動電話扣案可資佐證。且經交互比對上開行動電話之通
    話時間、基地台位置結果，均核與被告許崇豪、李智豪、蘇
    郁淵前揭所述之交易情節相符，此亦有檢察事務官通聯分析
    報告2 份附卷可參（偵B4卷第145 至147 頁、第155 頁），
    職是，上開先後於100 年2 月11日、同年2 月16日凌晨1 時
    許，均由被告許崇豪居間聯繫，由被告李智豪、蘇郁淵以13
    5,000 元、54,000元之代價，販賣搖頭丸500 顆、200 顆予
    李文瑞2 次之事實，已堪認定。
  (二)被告許崇豪、李智豪、蘇郁淵固曾於警詢、檢察事務官詢問
    、檢察官訊問中均自白上開交易搖頭丸之事實，且於本院訊
    問時對於販賣第二級毒品罪均表示認罪之意（見本院訴字卷
    一第46頁、第53頁、第55頁），然嗣於本院審理中均辯稱：
    伊等2 次交易之搖頭丸，均未含有第二級毒品MDMA成分等語
    。惟按被告或共犯之自白，不得作為有罪判決之唯一證據；
    又被告之自白，縱具備任意性，仍須查與事實相符者，始得
    為證據，此觀之刑事訴訟法第156 條第1 項、第2 項規定甚
    明。經查被告許崇豪、李智豪、蘇郁淵於警詢、檢察事務官
    詢問及檢察官訊問中之供述，雖均以「搖頭丸」稱呼其等交
    易之藥錠，惟關於該等「搖頭丸」內含之實際成分究竟為何
    、是否含有第二級毒品MDMA成分等，均未有任何具體之供述
    ；又證人李文瑞於警詢、偵查中均未到案，且經本院合法傳
    喚、拘提，亦未於審判中到庭陳述，是亦缺乏證人李文瑞對
    於其向被告李智豪等購得「搖頭丸」之成分、效用所為具體
    之陳述，則該等以「搖頭丸」名義稱呼之藥錠，是否確含第
    二級毒品MDMA成分，即非無疑。
  (三)警方於99年2 月15日14時40分許，在被告王睿賢高雄市○○
    區○○路138 巷4 之1 號住處，查扣水藍色圓形錠11顆（驗
    前淨重4.04公克、驗後淨重4.023 公克）；於同年2 月17日
    20時46分許，在被告許崇豪高雄市○○區○○路3 之6 號住
    處，查扣不完整水藍色錠（驗前淨重0.666 公克、驗後淨重
    0.653 公克），該等查扣之水藍色藥錠，經送檢驗結果，均
    未檢出第二級毒品MDMA成分，有高雄醫學大學附設中和紀念
    醫院報告編號00000-00、00000- 00 檢驗報告2 紙在卷可稽
    （偵B2卷第70頁、偵B1卷第88頁）。又被告許崇豪為警查獲
    後，供出其毒品搖頭丸之上游為被告李智豪，並配合警方誘
    出被告李智豪，嗣警方即於100 年2 月18日凌晨2 時30分，
    在高雄市○○區○○路與立文路口查獲被告李智豪、蘇郁淵
    ，並在被告李智豪身上扣得水藍色圓形錠400 顆等情，業據
    被告許崇豪、李智豪、蘇郁淵於警詢中供明在卷（偵B1卷第
    7 頁、第16頁、第20頁反面），惟該等在被告李智豪身上查
    扣之水藍色圓形藥錠400 顆（合計驗前淨重14 7.4公克、驗
    後淨重147.39公克），經送檢驗結果，亦未檢出第二級毒品
    MDMA成分，此有高雄醫學大學附設中和紀念醫院報告編號00
    000- 00 檢驗報告1 紙附卷可稽（偵B4卷第96頁）。再被告
    許崇豪、王睿賢、李智豪、蘇郁淵上開為警查獲日所採集之
    尿液，經送檢驗結果，均呈現第二級毒品MDMA「陰性」反應
    ，亦有其等尿液檢驗報告4 紙在卷可稽（本院卷一第207 至
    211 頁）。
  (四)上開被告王睿賢、許崇豪為警查扣藥錠之來源，被告許崇豪
    於檢察事務官、警詢時已陳稱：100 年2 月11日李文瑞與李
    智豪交易搖頭丸50 0顆後，伊當場向李文瑞購買50顆搖頭丸
    ，留供自己施用；王睿賢為警查扣11顆藥錠之來源，亦係伊
    前開向李文瑞取得50顆搖頭丸之剩餘等語（偵B2卷第131 頁
    、偵B1卷第91頁反面）；於本院審理中復證稱：100 年2 月
    17日伊為警查扣之破碎藍色藥錠，其來源係同年2 月11日李
    文瑞向李智豪購買500 顆藥錠後，伊再向李文瑞購買50顆，
    有部分伊已自行或與朋友施用，另11顆伊交給王睿賢；王睿
    賢為警查扣之11顆藍色藥錠，即係上開伊交付王睿賢之藥錠
    ；李智豪販賣予李文瑞2 次之藥錠，均係烙印有小鳥圖案之
    藍色藥錠，第1 次李智豪販賣500 顆予李文瑞後，伊當場即
    向李文瑞購買50顆，第2 次交易伊亦有在場，伊大致上看一
    下也是一模一樣的藍色藥錠等語明確（本院訴字卷一第231
    至234 頁），核與證人李智豪於本院審理中證稱：100 年2
    月11日伊與蘇郁淵至高雄交易搖頭丸，見面後伊交付藥錠給
    許崇豪友人（即李文瑞），之後伊看見許崇豪當場向李文瑞
    拿50顆藥丸等語（本院卷一第235 頁反面）；證人王睿賢證
    稱：伊為警查扣之水藍色藥錠11顆，來源係許崇豪交給伊等
    語相符（本院卷二第49頁）。足證本案被告王睿賢、許崇豪
    為警查扣藥錠之來源，均係取自100 年2 月11日李智豪販賣
    予李文瑞之藥錠，應堪認定。
  (五)證人即共同被告李智豪於本院審理中證稱：最後一次伊為警
    查扣之400 顆藥錠，與前2 次伊販賣給李文瑞之藥錠都是相
    同的藥丸，外觀都是藍色圓形藥錠；伊與蘇郁淵共同販賣給
    李文瑞之藥錠來源，都是蘇郁淵向同一個朋友阿盛拿的等語
    （本院卷一第237 、238 頁），核與被告蘇郁淵於警詢、偵
    查中證稱：伊與李智豪賣給許崇豪友人500 顆、200 顆之搖
    頭丸，來源均係伊向綽號盛仔男子取得；第三次即100 年2
    月18日，伊等原本要販賣400 顆搖頭丸給許崇豪，還沒面交
    就被警察查獲，這3 次的毒品搖頭丸，伊都是向盛仔拿的等
    情相符（偵B1卷第21頁反面、偵B4卷第121 至122 頁、第14
    0 至142 頁）。且經本院當庭勘驗被告王睿賢、李智豪為警
    查扣藥錠之結果，該等藥錠外觀均呈水藍色、圓形，中央有
    凹陷圖形，但無法判斷凹陷圖形是否為鳥狀圖案等情，有本
    院100 年5 月24日審判筆錄附卷可稽（本院卷一第234 頁反
    面），與被告許崇豪、李智豪前揭所述該等藥錠之外觀特徵
    大致相符，足證被告李智豪、蘇郁淵前揭所述：其等與李文
    瑞交易2 次及最後一次與許崇豪交易未果之「搖頭丸」來源
    均係同一，外觀均屬相同之水藍色圓形藥錠等情，洵屬有據
    ，堪予認定。綜上各節，被告王睿賢、許崇豪為警查扣之藥
    錠，即為被告李智豪、蘇郁淵第1 次販賣予李文瑞之「搖頭
    丸」其中一部分；被告李智豪最後一次為警查扣之藥錠，與
    其前2 次販賣予李文瑞之「搖頭丸」係屬相同之物，是上開
    被告王睿賢、許崇豪、李智豪持有之藥錠，經送檢驗結果，
    既均未檢出第二級毒品MDMA成分，則上開2 次由被告許崇豪
    居間聯繫、由被告李智豪及蘇郁淵販賣予李文瑞之「搖頭丸
    」，應均不含第二級毒品MDMA成分之事實，應堪認定。足證
    被告許崇豪、李智豪、蘇郁淵上開警詢、偵查中之自白，及
    本院訊問時所為認罪之供述，與事實尚屬不符，而無可採；
    益見被告許崇豪、李智豪、蘇郁淵上開所辯：伊等交易之水
    藍色圓形藥錠，均不含毒品MDMA成分等語，尚非子虛，堪予
    採憑。
  (六)另被告李智豪、蘇郁淵均否認有於前揭時、地意圖營利而向
    王怡晶販入一粒眠100 顆之販賣第三級毒品犯行，分別以前
    詞置辯。警方於100 年2 月18日凌晨2 時30分許，在高雄市
    ○○區○○路與立文路口查獲被告李智豪、蘇郁淵時，於被
    告李智豪身上查扣粉紅色扁圓錠（一粒眠）10包共100 顆，
    經送檢驗結果，均含第三級毒品硝甲西泮成分（合計驗前淨
    重19.1 31 公克、驗後淨重19.121公克），有高雄醫學大學
    附設中和紀念醫院檢驗報告1 紙在卷可稽（報告編號00000-
    00，偵B4卷第100 頁）；該等毒品一粒眠100 顆，係被告李
    智豪於前揭時、地，以2,500 元之代價向王怡晶購買等情，
    固據證人王怡晶於偵查中檢察事務官詢問、檢察官訊問時證
    述明確（偵B4卷第166 至169 頁、第169 至170 頁）。惟按
    販賣毒品罪，故祇須以營利為目的，予以販入或賣出，有一
    於此，其犯罪即為完成，不已販入後復行賣出為要件，然而
    ，成立該罪仍須以行為人主觀上基於營利之目的，而為客觀
    販入或賣出行為為必要。被告李智豪於本院審理中供稱：為
    警查扣之一粒眠100 顆，係伊向王怡晶借用，因伊有長期施
    用甲基安非他命之惡習，故睡不著時，伊需施用一粒眠助眠
    等語（本院卷二第67頁），又觀之證人王怡晶前揭偵查中證
    述：今（100 ）年2 月中旬接近下旬，李智豪到伊正心街住
    處，李智豪事先以電話與伊聯繫，後來伊即以2,500 元賣10
    0 顆一粒眠給李智豪，當天李智豪還有一位綽號「安迪」的
    乾兄弟一起來，伊知道他們2 人都住臺南，當天他們是要到
    高雄來賣搖頭丸，順便到伊那邊買一粒眠，這是李智豪跟伊
    說的等語（偵B4卷第166 至169 頁、第169 至170 頁），充
    其量僅能證明被告李智豪確有向其購買毒品一粒眠100 顆，
    然無法證明被告李智豪購買該等毒品一粒眠之目的係欲販賣
    予他人甚明，衡以該等一粒眠之數量、價格均屬非鉅，此外
    ，卷內亦無其他積極證據足資證明被告李智豪購入上開毒品
    一粒眠之目的，即係欲伺機販賣予他人牟利，尚難僅以其單
    純持有毒品一粒眠，即遽以推論其係基於營利之意圖而販入
    、販賣上開毒品。再證人李智豪於本院審理中證稱：伊向王
    怡晶拿取一粒眠100 顆之事，係伊個人之行為，伊事前並未
    告訴蘇郁淵，只是請蘇郁淵開車載伊到王怡晶家中等語明確
    （本院卷一第236 頁），且證人王怡晶於前揭檢察官偵訊時
    亦證稱：其均係與李智豪聯絡交易一粒眠事宜，蘇郁淵當日
    僅在場等語，亦未提及被告蘇郁淵尚有何分擔、參與上開交
    易毒品一粒眠之行為，要難僅以被告蘇郁淵單純在場乙節，
    即遽認其對於被告李智豪向王怡晶購買毒品一粒眠乙事確已
    知悉並有犯意聯絡甚明。況被告李智豪購入上開毒品一粒眠
    之行為，無證據足資認定係基於營利之意圖而販入，業如前
    述，即與上開販賣第三級毒品罪之構成要件有間，是此部分
    均無從遽為被告李智豪、蘇郁淵不利之認定。
  (七)綜上，依公訴人所舉卷附證據資料，尚不足使本院形成上開
    部分被告許崇豪、李智豪、蘇郁淵有罪之心證。此外，復查
    無其他證據足資證明被告3 人確有前開公訴意旨所指之販賣
    第二級毒品MDMA、販賣第三級毒品硝甲西泮之犯行，揆諸前
    揭說明，此部分之犯罪既屬不能證明，本諸「罪證有疑、利
    於被告」之證據法則，依法自應對被告許崇豪、李智豪、蘇
    郁淵諭知無罪之判決。
據上論斷，依刑事訴訟法第299 條第1 項前段、第301 條第1 項
，毒品危害防制條例第4 條第3 項、第8 條第3 項、第10條第2
項、第17條第2 項、第18條第1 項前段、第19條第1 項，刑法第
11條、第28條、第47條第1 項、第38條第1 項第1 款、第51條第
5 款、第9 款，判決如主文。
本案經檢察官鄭靜筠到庭執行職務。
中    華    民    國   100    年    9     月    6     日
                刑事第十一庭  審判長法  官  李代昌
                                    法  官  林正忠
                                    法  官  林韋岑
以上正本證明與原本無異。
如不服本判決應於收受判決後10日內向本院提出上訴書狀，並應
敘述具體理由。其未敘述上訴理由者，應於上訴期間屆滿後20日
內向本院補提理由書(均須按他造當事人之人數附繕本)「切勿逕
送上級法院」。
中    華    民    國   100    年    9     月    6     日
                                    書記官  黃旭淑
附表：
┌─┬───┬───────────────────────────┐
│編│對應  │                主           文                       │
│號│事實  │                                                      │
├─┼───┼───────────────────────────┤
│1 │事實  │許崇豪、王睿賢共同販賣第三級毒品，各處有期徒刑貳年捌月│
│  │一之(一)│，扣案行動電話壹支（SONY ERICSSON 廠牌，不含其內０九八│
│  │      │0000000號門號卡）沒收，未扣案共同販毒所得新臺幣│
│  │      │壹仟柒佰元應連帶沒收，如全部或一部不能沒收時，以許崇豪│
│  │      │、王睿賢之財產連帶抵償之。                            │
├─┼───┼───────────────────────────┤
│2 │事實  │許崇豪、王睿賢共同販賣第三級毒品，各處有期徒刑貳年捌月│
│  │一之(二)│，扣案行動電話壹支（SONY ERICSSON 廠牌，不含其內０九八│
│  │      │0000000號門號卡）沒收，未扣案共同販毒所得新臺幣│
│  │      │伍佰元應連帶沒收，如全部或一部不能沒收時，以許崇豪、王│
│  │      │睿賢之財產連帶抵償之。                                │
├─┼───┼───────────────────────────┤
│3 │事實  │許崇豪、王睿賢、于聖杰共同販賣第三級毒品，各處有期徒刑│
│  │一之(三)│貳年捌月，扣案行動電話壹支（SONY ERICSSON 廠牌，不含其│
│  │      │內000000000號門號卡）沒收，未扣案共同販毒所得│
│  │      │新臺幣壹仟捌佰元應連帶沒收，如全部或一部不能沒收時，以│
│  │      │許崇豪、王睿賢、于聖杰之財產連帶抵償之。              │
├─┼───┼───────────────────────────┤
│4 │事實  │許崇豪、王睿賢、于聖杰共同販賣第三級毒品，各處有期徒刑│
│  │一之(四)│貳年拾月，扣案第三級毒品愷他命拾壹包（合計驗前淨重拾│
│  │      │點伍伍公克、驗後淨重拾點伍柒公克）及行動電話壹支│
│  │      │（SONY ERICSSON 廠牌，不含其內0000000000號門│
│  │      │號卡）均沒收，未扣案共同販毒所得新臺幣貳萬捌仟元應連帶│
│  │      │沒收，如全部或一部不能沒收時，以許崇豪、王睿賢、于聖杰│
│  │      │之財產連帶抵償之。                                    │
└─┴───┴───────────────────────────┘
【附錄本判決論罪科刑法條】
毒品危害防制條例第4條：
製造、運輸、販賣第一級毒品者，處死刑或無期徒刑；處無期徒
刑者，得併科新臺幣2 千萬元以下罰金。
製造、運輸、販賣第二級毒品者，處無期徒刑或7 年以上有期徒
刑，得併科新臺幣1 千萬元以下罰金。
製造、運輸、販賣第三級毒品者，處5 年以上有期徒刑，得併科
新臺幣7 百萬元以下罰金。
製造、運輸、販賣第四級毒品者，處3 年以上10年以下有期徒刑
，得併科新臺幣3 百萬元以下罰金。
製造、運輸、販賣專供製造或施用毒品之器具者，處1 年以上7
年以下有期徒刑，得併科新臺幣1 百萬元以下罰金。
前五項之未遂犯罰之。
毒品危害防制條例第8條：
轉讓第一級毒品者，處1 年以上7 年以下有期徒刑，得併科新臺
幣1 百萬元以下罰金。
轉讓第二級毒品者，處6 月以上5 年以下有期徒刑，得併科新臺
幣70萬元以下罰金。
轉讓第三級毒品者，處3 年以下有期徒刑，得併科新臺幣30萬元
以下罰金。
轉讓第四級毒品者，處1 年以下有期徒刑，得併科新臺幣10萬元
以下罰金。
前四項之未遂犯罰之。
轉讓毒品達一定數量者，加重其刑至二分之一，其標準由行政院
定之。
毒品危害防制條例第10條：
施用第一級毒品者，處 6 月以上 5 年以下有期徒刑。
施用第二級毒品者，處 3 年以下有期徒刑。